臺灣桃園地方法院刑事判決　　　　　　　94年度訴字第1983號
公　訴　人　臺灣桃園地方法院檢察署檢察官
被　　　告　乙○○
指定辯護人　本院公設辯護人甲○○
上列被告因違反槍砲彈藥刀械管制條例案件，經檢察官提起公訴
（94年度偵字第15063 號），本院判決如下：
    主  文
乙○○未經許可持有手槍，累犯，處有期徒刑捌年，併科罰金新
臺幣拾伍萬元，罰金如易服勞役，以銀元參佰元即新臺幣玖佰元
折算壹日，如附表編號1 、2 、4 所示之槍彈沒收。
    事  實
一、乙○○前因違反毒品危害防制條例案件，經法院判處有期徒
    刑1 年確定，於民國93年11月27日縮短刑期執行完畢，詎其
    仍不知悔改，於94年2 月間某日，在桃園縣中壢市後火車站
    附近，以新臺幣十三萬元向綽號「一流」之不詳姓名成年男
    子購得如附表編號1 所示之制式手槍1 把及編號2 至5 所示
    之土造子彈共8 顆後，未經許可而無故持有上開槍彈，嗣於
    94年8 月19日傍晚5 時許，在桃園縣平鎮市○○路○ 段179
    號2 樓樓梯間為警查獲，並當場扣得上開槍彈。
二、案經臺北縣政府警察局土城分局報請臺灣桃園地方法院檢察
    署檢察官偵查起訴。
    理  由
一、上揭事實業據被告乙○○於警、偵訊及本院審理時均坦承不
    諱，並有如附表編號1 至5 所示之槍彈扣案可資佐證。而上
    開扣案之手槍及子彈經送請內政部警政署刑事警察局鑑驗結
    果，認送鑑制式手槍1 把（含彈匣1 個，槍枝管制編號：00
    00000000號），係比利時FN廠製Hi-Power型口徑9mm 制式半
    自動手槍，槍管內具六條右旋來復線，機械性能良好，可擊
    發同口徑制式子彈，認具殺傷力；送鑑手槍子彈3 顆，係具
    直徑約9mm 金屬彈頭之土造子彈，採樣1 顆試射，可擊發，
    認均具殺傷力；送鑑改造子彈5 顆，係具直徑約8.8mm 金屬
    彈頭之土造子彈，採樣2 顆試射，可擊發，認均具殺傷力等
    情，亦有內政部警政署刑事警察局94年8 月29日刑鑑字第09
    40128388號槍彈鑑定書1 份在卷可考，足徵被告之自白與事
    實相符，本件事證已經明確，被告之犯行堪予認定，應依法
    論科。
二、核被告所為，係犯槍砲彈藥刀械管制條例第7 條第4 項之未
    經許可持有手槍罪及同條例第12條第4 項之未經許可持有子
    彈罪。被告同時持有1 把制式手槍及8 顆土造子彈，屬一行
    為觸犯數罪名，為想像競合犯，應依刑法第55條之規定，從
    一重之槍砲彈藥刀械管制條例第7 條第4 項之未經許可持有
    手槍罪論處。又被告有如事實欄所載之犯罪科刑、執行情形
    ，有臺灣高等法院被告前案紀錄表1 份附卷可按，其受有期
    徒刑之執行完畢，5 年內再犯本件有期徒刑以上之罪，為累
    犯，應依刑法第47條規定加重其刑。爰審酌被告前有妨害家
    庭、贓物、賭博、過失傷害、違反槍砲彈藥刀械管制條例、
    毒品危害防制條例、麻醉藥品管理條例、藥事法等多項犯罪
    前科，此同有前揭臺灣高等法院被告前案紀錄表為憑，素行
    甚差，且其非法持有制式手槍1 把及土造子彈8 顆，對社會
    治安所生危害非輕，及其犯後已坦承犯行等一切情狀，量處
    如主文所示之刑，且就併科罰金部分，諭知易服勞役之折算
    標準。扣案如附表編號1 、2 、4 所示之手槍、子彈，均屬
    違禁物，應依刑法第38條第1 項第1 款規定宣告沒收。至扣
    案如附表編號3 、5 所示之子彈，於送鑑時經試射結果，雖
    具殺傷力，然因於鑑驗過程中擊發，已失其違禁物之性質，
    爰不宣告沒收。
三、至被告於本院審理時固供稱：其共持有10顆子彈，除本件扣
    案之8 顆外，其曾將另2 顆子彈拿至山上試射，均可以擊發
    等語，然被告持有上開2 顆子彈之犯行僅有被告之單純自白
    ，別無其他積極證據可佐證其此說之真實性，本院自無從憑
    認被告確有此部分犯行，惟此既未經檢察官起訴，本院核毋
    庸為任何之諭知，附此敘明。
據上論斷，應依刑事訴訟法第299 條第1 項前段，槍砲彈藥刀械
管制條例第7 條第4 項、第12條第4 項，刑法第11條前段、第55
條、第47條、第42條第2 項、第38條第1 項第1 款，罰金罰鍰提
高標準條例第2 條，現行法規所定貨幣單位折算新臺幣條例第2
條，判決如主文。
本案經檢察官崔秉君到庭執行職務。
中　　華　　民　　國　　94　　年　　10　　月　　31　　日
              刑事第十一庭  審判長法  官　蔡榮澤
                                  法  官  何俏美
                                  法  官  魏于傑
上正本證明與原本無異。
若不服本判決，得於收受判決後10日內，向本院提出上訴狀。
                                  書記官  林怡君
中　　華　　民　　國　　94　　年　　11　　月　　1 　　日
附表：
┌──┬──────┬───┬─────────────────────┐
│編號│物品名稱    │數  量│備                                      註│
├──┼──────┼───┼─────────────────────┤
│1   │制式手槍    │1把   │扣案，係比利時FN廠製Hi-Power型口徑9mm 制式│
│    │            │      │半自動手槍（含彈匣1 個，槍枝管制編號：1102│
│    │            │      │032377號）， 具殺傷力。                   │
├──┼──────┼───┼─────────────────────┤
│2   │手槍子彈    │2顆   │扣案，係具直徑約9mm 金屬彈頭之土造子彈，具│
│    │            │      │殺傷力。                                  │
├──┼──────┼───┼─────────────────────┤
│3   │手槍子彈    │1顆   │扣案，係具直徑約9mm 金屬彈頭之土造子彈，具│
│    │            │      │殺傷力，但已於送鑑時試射擊發。            │
├──┼──────┼───┼─────────────────────┤
│4   │改造子彈    │3顆   │扣案，係具直徑約8.8mm 金屬彈頭之土造子彈，│
│    │            │      │具殺傷力。                                │
├──┼──────┼───┼─────────────────────┤
│5   │改造子彈    │2顆   │扣案，係具直徑約8.8mm 金屬彈頭之土造子彈，│
│    │            │      │具殺傷力，但已於送鑑時試射擊發。          │
└──┴──────┴───┴─────────────────────┘
本案論罪科刑主要法條：
槍砲彈藥刀械管制條例第7條
未經許可，製造、販賣或運輸火砲、肩射武器、機關槍、衝鋒槍
、卡柄槍、自動步槍、普通步槍、馬槍、手槍或各類砲彈、炸彈
、爆裂物者，處死刑、無期徒刑或7 年以上有期徒刑；處徒刑者
，併科新台幣3千 萬元以下罰金。
未經許可，轉讓、出租或出借前項所列槍砲、彈藥者，處無期徒
刑或 5 年以上有期徒刑，併科新台幣 1 千萬元以下罰金。
意圖供自己或他人犯罪之用，而犯前二項之罪者，處死刑或無期
徒刑；處徒刑者，併科新台幣 5 千萬元以下罰金。
未經許可，持有、寄藏或意圖販賣而陳列第 1 項所列槍砲、彈藥
者，處 5 年以上有期徒刑，併科新台幣 1 千萬元以下罰金。
第 1 項至第 3 項之未遂犯罰之。
槍砲彈藥刀械管制條例第12條
未經許可，製造、販賣或運輸子彈者，處 1 年以上 7 年以下有
期徒刑，併科新台幣 500 萬元以下罰金。
未經許可，轉讓、出租或出借子彈者，處 6 月以上 5 年以下有
期徒刑，併科新台幣 300 萬元以下罰金。
意圖供自己或他人犯罪之用，而犯前二項之罪者，處 3 年以上
10 年以下有期徒刑，併科新台幣 700 萬元以下罰金。
未經許可，持有、寄藏或意圖販賣而陳列子彈者，處 5 年以下有
期徒刑，併科新台幣 300 萬元以下罰金。
第 1 項至第 3 項之未遂犯罰之。
